臺灣新北地方法院民事裁定
111年度家調裁字第31號
聲  請  人  吳碧綢  

相  對  人  許致融  
上列當事人間確認親子關係不存在事件，本院裁定如下： 
    主  文
確認聲請人甲○○（女、民國00年0月00日生、身分證統一編號：Z
000000000號）與相對人乙○○（男、民國00年0月00日生、身分證
統一編號：Z000000000號）間之自然血緣關係不存在。
程序費用由聲請人負擔。
    理  由
一、本件聲請意旨略以：相對人於民國00年0月00日出生在李義
    男婦產科診所，並於出生後4日在該診所接種疫苗，而相對
    人生父不詳，生母為訴外人張雅敏，當時因張雅敏家境貧困
    ，無力扶養相對人，故其於同年月19日將仍為嬰兒之相對人
    抱給聲請人，表示欲將相對人交給聲請人扶養，並出具同意
    書一紙。聲請人因同情張雅敏家境遂同意其請求，於同年月
    20日前往武田婦產科診所，要求該診所醫師偽造不實之出生
    證明書，並持該偽造不實之出生證明書，交予不知情之戶政
    人員，將相對人登記為聲請人與聲請人配偶之子，是相對人
    顯非聲請人與聲請人配偶之自然血親，該出生登記及戶籍登
    記顯與事實不符，為此，爰依法請求確認聲請人與相對人間
    之親子關係不存在，及聲請法院依家事事件法第33條規定逕
    為裁定等語。
二、相對人方面：對聲請人之主張及親子鑑定報告沒有意見，並
    聲請法院依家事事件法第33條規定逕為裁定等語。
三、按當事人就不得處分之事項，其解決事件之意思已甚接近或
    對於原因事實之有無不爭執者，得合意聲請法院為裁定。法
    院為前項裁定前，應參酌調解委員之意見及家事調查官之報
    告，依職權調查事實及必要之證據，並就調查結果使當事人
    或知悉之利害關係人有陳述意見之機會。當事人聲請辯論者
    ，應予准許。前二項程序，準用民事訴訟法第一編第二章第
    三節關於訴訟參加之規定。家事事件法第33條定有明文。本
    件兩造合意聲請本院以裁定終結本件家事事件，本院自得依
    前揭規定為裁定。 
四、按就法律上所定親子關係或收養關係有爭執，而有即受確認
    判決之法律上利益者，得提確認親子或收養關係存在或不存
    在之訴，家事事件法第67條第1項定有明文。所謂「即受確
    認判決之法律上之利益」，係指因法律關係之存否不明確，
    致原告在私法上之地位有受侵害之危險，此項危險得以對於
    被告之確認判決除去之者而言。又確認親子關係存否之訴，
    縱就親子關係之存否當事人間並無爭執，如有更正戶籍上之
    記載（參見戶籍法第24條、戶籍法施行細則第13條第1項第
    12款），使身分關係明確之必要時，該當事人間亦應認有確
    認之利益。則戶籍資料上有關相對人為聲請人之子之記載，
    即足使聲請人之法律上地位有受侵害之危險，並得依確認兩
    造間自然血緣關係不存在之判決，以除去此種不安之狀態，
    揆諸前揭說明，聲請人自有即受本件確認判決之法律上利益
    ，是聲請人請求確認其與相對人間之自然血緣關係不存在，
    於法即無不合，應予准許。 
五、經查：聲請人主張之前揭事實，業據其提出戶籍謄本、預防
    接種時間及紀錄表、同意書、出生證明書、三軍總醫院附設
    民眾診療服務處臨床病理科親子鑑定報告書、診斷證明書等
    件為證。依上開親子鑑定報告書所載：「依據36組體染色體
    STR DNA位點之分析結果，實務上證明『甲○○』不是『乙○○』的
    親生母親。」等語，足證聲請人與相對人間確無血緣關係存
    在，聲請人之主張堪信為真。從而，聲請人請求確認其與相
    對人間之親子關係不存在，為有理由，應予准許。
六、依家事事件法第33條、第97條，非訟事件法第21條第2 項，
    民事訴訟法第95條、第78條，裁定如主文。　　 
中    華    民    國   111    年    4     月    6     日
                  家事庭法官    法  官  顏妃琇
以上正本係照原本作成。
如對本裁定抗告須於裁定送達後10日內向本院提出抗告狀，並應
繳納抗告費新臺幣1,000元整。
中    華    民    國   111    年    4     月    6     日
                                書記官　游立綸